

07/07/1999

- Nam
- 0354329827
- love.keeg@gmail.com
- Quảng Bình
- facebook.com/napkeng.fa

MUC TIÊU NGHỀ NGHIỆP

Dươi đây tôi xin giới thiệu bản thân là một cá nhân tự chủ, tôi tự hào về khả năng không ngừng học hỏi và cải thiện của mình, đây là một trong những đặc điểm chính mà nhà tuyển dụng cần tìm kiếm ở nhân viên của mình. Đối với mọi nhiệm vụ được giao, tôi luôn đảm bảo giao bằng hết trách nhiệm và tâm huyết.

TÓM TẮT BẢN THÂN

Hành trình học tập của tôi tại HCE đã truyền cảm hứng cho tôi đến với ngành quản trị kinh doanh. Nhờ các dự án và nhiệm vụ ở trường, tôi đã phát triển các kỹ năng hợp tác và khả năng sáng tạo. Hơn nữa, tham gia các hoạt động của câu lạc bộ và tổ chức các sự kiện đã cung cấp cho tôi kỹ năng quản lý và khả năng định hướng chi tiết. Mục tiêu của tôi trong 2 năm tới là nâng cao kỹ năng trong lĩnh vực Kinh doanh lên cấp độ nâng cao để các sản phẩm của tôi có tính phù hợp cao với khách hàng và đối tượng mục tiêu.

NGUYỄN BÁ NGUYÊN

NHÂN VIÊN KINH DOANH

HỌC VẤN

P ĐẠI HỌC KINH TẾ HUẾ

08/2017 - 08/2021

Chuyên ngành: Quản Trị Kinh Doanh

Đã tốt nghiệp

KINH NGHIỆM LÀM VIỆC

CÔNG TY CỔ PHẦN VIỄN THÔNG FPT

08/2020 - 06/2021

Nhân viên bán hàng

- Phân tích và đề xuất các khu vực để tăng trưởng doanh số, bao gồm thị trường và khách hàng mục tiêu, phát triển các công cụ tiếp thi để thu hút khách hàng.
- Đề xuất các cải tiến và chiến lược kinh doanh dựa trên các phân tích kinh doanh.
- Giới thiệu, tư vấn sản phẩm, giải đáp các vấn đề thắc mắc của khách hàng.
- Giới thiệu sản phẩm online qua facebook và mạng xã hội khác.

👛 DOANH NGHIỆP TƯ NHÂN TRƯỜNG THỌ QB

07/2021 - 02/2022

Tư vấn tiếp thị

- Nghiên cứu xu hướng marketing và thu thập dữ liệu để lập kế hoạch marketing. Cung cấp kế hoạch và chiến lược tiếp thị chuyên nghiệp liên quan đến các chương trình khuyến mãi, xây dựng thương hiệu, các kênh truyền thông và các thông tin quan trọng khác. Tạo ra việc thực hiện các chiến lược tiếp thị cho các dịch vụ của công ty.
- Lập kế hoạch quảng bá sản phẩm thông qua các ấn phẩm truyền thông: banner, poster, tờ rơi...
- Lập báo cáo sản lượng bán ra hàng ngày.

HOẠT ĐỘNG

KỸ NĂNG

Tin học văn phòng



Tiếng Anh



SỞ THÍCH

- o Du lịch
- Chơi game

🛉 ĐỘI TÌNH NGUYỆN SINH VIÊN TUYÊN TRUYỀN HIẾN MÁU

03/2018 - HIỆN TẠI

Tình nguyện viên

- Phát cháo yêu thương.
- Lên kế hoạch tổ chức vui chơi, tặng quà và hỗ trợ người già và trẻ em mồ côi.
- Hiến máu tình nguyện.
- Chia sẻ, động viên họ vượt qua giai đoạn khó khăn, giúp họ có những suy nghĩ lạc quan.

GIẢI THƯỞNG

- Tham gia tích cực hoạt động đội, nhóm, câu lạc bộ.

2019

- Danh hiệu thành viên xuất sắc nhất đội, nhóm, câu lạc bộ.

CHỨNG CHỈ

- Chứng chỉ quốc phòng.

2019

- Giáo dục thể chất.
- Tiếng anh B1